Config:
  hfst:
    Gen: ../../../src/generator-gt-norm.hfst
    Morph: ../../../src/analyser-gt-norm.hfst
  xerox:
    Gen: ../../../src/generator-gt-norm.xfst
    Morph: ../../../src/analyser-gt-norm.xfst
    App: lookup

Tests:

# todo:
# Proofread the gold standard (below)
# Then: run analyser, then correct. 


  Noun - suomi - ok : # Noun 'Finland' n_21ie - ei tsekattu
     suomi+N+Sg+Nom: suomi
     suomi+N+Sg+Gen: suomen
     suomi+N+Sg+Par: suomee
     suomi+N+Sg+Tra: suomeksi
     suomi+N+Sg+Abe: suometta
     suomi+N+Sg+Ine: suomessa
     suomi+N+Sg+Ela: suomesta
     suomi+N+Sg+Ill: suomheen
     suomi+N+Sg+Ade: suomela
     suomi+N+Sg+Abl: suomelta
     suomi+N+Sg+All: suomele
     suomi+N+Sg+Ess: suomena
     suomi+N+Pl+Nom: suomet
     suomi+N+Pl+Gen: suomiin
     suomi+N+Pl+Par: suomii
     suomi+N+Pl+Tra: suomiksi
     suomi+N+Pl+Ine: suomissa
     suomi+N+Pl+Ela: suomista
     suomi+N+Pl+Ill: suomhiin
     suomi+N+Pl+Abe: suomitta
     suomi+N+Pl+Ade: suomila
     suomi+N+Pl+Abl: suomilta
     suomi+N+Pl+All: suomile
     suomi+N+Pl+Ess: suomina
     suomi+N+Pl+Com: suomine
